【裁判字號】    95,聲,1967
【裁判日期】    951013
【裁判案由】    聲請重新審理
【裁判全文】
臺灣臺北地方法院刑事裁定              95年度聲字第1967號
聲  請  人  臺灣臺北地方法院檢察署檢察官
受 處 分人  甲○○
上列聲請人因受處分人違反毒品危害防制條例案件，對於本院中
華民國九十五年四月二十八日所為九十五年度毒聲字第一六五號
裁定，聲請重新審理，本院裁定如下：
    主      文
聲請駁回。
    理      由
一、聲請意旨略以：受處分人甲○○基於施用第二級毒品安非他
    命之概括犯意，自民國九十五年初至同年一月十一日，連續
    施用第二級毒品安非他命多次，於同年一月十四日為警查獲
    後，由聲請人向本院聲請對受處分人為觀察、勒戒，經本院
    以九十五年度毒聲字第一六五號裁定准許。惟按修正毒品危
    害防制條例就施用毒品者，祇於「初犯」及「五年後再犯」
    二種情形，有其追訴條件之限制，即須於初犯經觀察、勒戒
    或強制戒治釋放後，五年內均無施用毒品之行為，始能認其
    前所實施之觀察、勒戒或強制戒治已足遮斷毒癮，而得於五
    年後再犯時，再予適用初犯之規定，重行觀察、勒戒等程序
    。倘五年內已經再犯，被依法追訴處罰，縱其第三次（或第
    三次以上）施用毒品之時間在初犯釋放五年以後，即與「五
    年後再犯」之情形有別，且因已於「五年內再犯」，顯見其
    再犯率甚高，原實施觀察、勒戒或強制戒治，已無法收其實
    效，而無五年戒斷期之存在，自無再經觀察、勒戒及強制戒
    治之必要，應由檢察官逕行起訴（最高法院九十五年度臺非
    字第五九號、第六五號判決意旨可參）。查受處分人前於八
    十九年間，即因施用毒品案件，經臺灣桃園地方法院（聲請
    書誤為本院）裁定送觀察、勒戒後，因無繼續施用毒品傾向
    ，於八十九年十二月四日經臺灣桃園地方法院檢察署（聲請
    書漏載檢察署）以八十九年度毒偵字第六一四五號為不起訴
    處分確定；又於九十四年七月二十六日，再因施用第二級毒
    品，經臺灣士林地方法院檢察署以九十四年度毒偵字第一二
    一○號聲請簡易判決處刑，並經判處有期徒刑五月，其既於
    八十九年十二月四日獲不起訴處分確定後五年內之九十四年
    間已再犯施用毒品案件，前開自九十五年初至同年一月十一
    日之連續施用毒品犯行，即應依法進行追訴，而不應再施以
    觀察、勒戒，足見本院九十五年度毒聲字第一六五號准許觀
    察、勒戒聲請之裁定，其適用法規顯有錯誤，爰依毒品危害
    防制條例第二十條之一第一項第一款聲請重新審理。
二、按觀察、勒戒及強制戒治之裁定確定後，有適用法規顯有錯
    誤，並足以影響裁定結果之情形，認為應不施以觀察、勒戒
    或強制戒治者，受觀察、勒戒或強制戒治處分之人，或其法
    定代理人、配偶，或檢察官得以書狀敘述理由，聲請原裁定
    確定法院重新審理；聲請重新審理，應於裁定確定後三十日
    內提起，但聲請之事由，知悉在後者，自知悉之日起算；法
    院認為無重新審理之理由，或程序不合法者，應以裁定駁回
    之，毒品危害防制條例第二十條之一第一項第一款、第二項
    及第四項前段分別定有明文。次按被告有住、居所、事務所
    及所在地不明情形者，得為公示送達；公示送達應由書記官
    分別經法院或檢察長、首席檢察官或檢察官之許可，除將應
    送達之文書或其節本張貼於法院牌示處外，並應以其繕本登
    載報紙，或以其他適當方法通知或公告之，該項送達，自最
    後登載報紙或通知公告之日起，經三十日發生效力，刑事訴
    訟法第五十九條第一款及第六十條亦有明定。
三、查受處分人甲○○前於八十九年間曾因施用毒品案件，經裁
    定送勒戒處所施以觀察、勒戒後，因認無繼續施用毒品傾向
    ，由臺灣桃園地方法院檢察署檢察官以八十九年度毒偵字第
    六一四五號不起訴處分確定，並於八十九年十二月五日執行
    完畢而釋放；又因施用第二級毒品案件，經臺灣士林地方法
    院檢察署檢察官於九十四年七月二十六日以九十四年度毒偵
    字第一二一○號聲請簡易判決處刑，而於經臺灣士林地方法
    院於九十四年十月四日以九十四年度士簡字第八九八號判處
    有期徒刑五月等情，有臺灣高等法院被告前案紀錄表在卷可
    稽；惟猶不知悔改，再於九十五年初起至九十五年一月十一
    日止連續施用第二級毒品安非他命多次，嗣於同年一月十四
    日為警查獲，經臺灣臺北地方法院檢察署檢察官以九十五年
    度聲觀字第一一九號聲請並經本院以九十五年度毒聲字第一
    六五號裁定送觀察、勒戒，該裁定除於九十五年五月十七日
    送達聲請人外，因被告斯時並未在監在押且住居所及所在地
    均不明，本院乃改依公示方式送達，該送達並於桃園縣中壢
    市公所最後通知公告之九十五年六月三十日起，經三十日即
    於九十五年七月三十日發生效力，此有本院刑事裁定、送達
    證書、公示送達公告、公示送達證書及桃園縣中壢市公所函
    在卷足稽（以上見本院九十五年度毒聲字第一六五號卷第一
    二頁至第二五頁），而上開裁定未經聲請人及受處分人提出
    抗告，於送達生效之翌日起算第五日即九十五年八月四日，
    即告確定。詎聲請人遲至九十五年九月二十八日始提起本件
    重新審理之聲請，此有卷附臺灣臺北地方法院檢察署函文上
    所蓋用之本院收文戳章足按（見九十五年度聲字第一九六七
    號卷），顯已逾聲請重新審理之三十日法定期間。且本件聲
    請人既係以原確定裁定適用法規顯有錯誤為由聲請重新審理
    ，而原確定裁定已明確記載所適用之法律，聲請人收受原確
    定裁定送達時，即可知悉有無聲請重新審理之事由，而無所
    謂聲請事由知悉在後之情形。綜上，本件重新審理之聲請已
    逾法定聲請期間，其程序自非合法，爰依毒品危害防制條例
    第二十條之一第四項，裁定如主文。
中    華    民    國    95    年    10    月    13    日
                  刑事第十一庭  法  官  林庚棟
以上正本證明與原本無異。
如不服本裁定，應於送達後五日內，向本院提出抗告狀。
                                書記官  殷玉芬
中    華    民    國    95    年    10    月    17    日


司法院資訊處製作；財團法人民間司法改革基金會備份。
